# 请教chenyiwei老师分期收款的工程项目如何确认收入

提问人：jo 的大头 时间：2017-08-31 16:26:31
请教chenyiwei老师，如果企业帮客户改造一个设备，周期 3 个月，但改造完成移交之后，按 5 年分期收款，那么收入是在工程完工的时候确认，还是在收到款项的时候确认。

回答人：chenyiwei
此类项目类似于BT，在工程进行期间确认建造合同收入，其金额为未来应收金额的折现值（或者采用销售商品的会计模式，在完工时按未来应收金额的折现值一次性确认销售商品收入）；未来收款期间确认提供融资的利息收入。